【裁判字號】    97,易,1732
【裁判日期】    970731
【裁判案由】    竊盜
【裁判全文】
臺灣臺中地方法院刑事判決              97年度易字第1732號
公  訴  人  臺灣臺中地方法院檢察署檢察官
被      告  乙○○
上列被告因竊盜案件，經檢察官提起公訴（九十七年度偵字第四
八○九號），本院判決如下：
    主    文
乙○○竊盜，累犯，處有期徒刑月，如易科罰金，以新臺幣壹
仟元折算壹日。
扣案之鑰匙壹支，沒收。
    犯罪事實
一、乙○○於民國（下同）八十八年間因侵占案件，經本院判處
    有期徒刑七月，緩刑二年並確定；又於八十九年間因傷害案
    件，經本院判處有期徒刑四月並確定，嗣經撤銷緩刑，並定
    其應執行有期徒刑十月，於九十三年一月三十一日縮刑期滿
    執行完畢。詎其仍不知悔改，復意圖為自己不法之所有，於
    九十七年二月十二日下午一時三十分許，在臺中縣豐原市○
    ○街四七三巷十一號前，以其所有鑰匙一支開啟電源方式，
    竊取甲○○所使用停放該處之車牌號碼TTK-693號輕型機車
    一輛，得手後隨即騎乘該機車逃離現場。嗣於九十七年二月
    十五日下午四時三十分許，乙○○騎乘上開機車途經臺中縣
    大雅鄉○○路○段四九七號前時，因未戴安全帽為警攔檢查
    獲，並扣得其所有供竊取上開機車所使用之鑰匙一支。
二、案經臺中縣警察局移請臺灣臺中地方法院檢察署檢察官偵查
    起訴。
    理    由
一、按被告以外之人於審判外之陳述，雖不符前四條之規定，而
    經當事人於審判程序同意作為證據，法院審酌該言詞陳述或
    書面陳述作成時之情況，認為適當者，亦得為證據。當事人
    、代理人或辯護人於法院調查證據時，知有第一百五十九條
    第一項不得為證據之情形，而未於言詞辯論終結前聲明異議
    者，視為有前項之同意，刑事訴訟法第一百五十九條之五定
    有明文。經查證人即被害人甲○○於警詢時之指證述，被告
    及檢察官在本院審理時均未爭執其證據能力，且均未於本案
    言詞辯論終結前聲明異議，本院審酌證人即被害人甲○○於
    警詢時之指證述，係於案發後就其遭竊之事實所為，且依其
    陳述作成時之情況，並無不適當之情形，依刑事訴訟法第一
    百五十九條之五第二項規定，自有證據能力，合先敘明。
二、上揭犯罪事實，業據被告乙○○於本院審理時坦承不諱，核
    與證人即被害人甲○○於警詢時指證述遭竊之情節相符，並
    有贓物認領保管單、失車紀錄、臺中縣警察局車輛尋獲電腦
    輸入單各一紙、查獲機車及鑰匙照片計四張附卷與被告所有
    供竊取上開機車所使用之鑰匙一支扣案可憑，足見被告之自
    白與事實相符。本件事證明確，被告犯行堪以認定。
三、核被告乙○○所為，係犯刑法第三百二十條第一項之普通竊
    盜罪。查被告於八十八年間因侵占案件，經本院判處有期徒
    刑七月，緩刑二年並確定；又於八十九年間因傷害案件，經
    本院判處有期徒刑四月並確定，嗣經撤銷緩刑，並定其應執
    行有期徒刑十月，於九十三年一月三十一日縮刑期滿執行完
    畢，有台灣高等法院被告前案紀錄表附卷可稽，其於五年內
    故意再犯本件有期徒刑以上之罪，為累犯，應依法加重其刑
    。爰審酌被告有侵占、傷害前科（見卷附台灣高等法院被告
    前案紀錄表），猶不知悔改，復犯本件竊盜，及其犯罪之動
    機、目的、手段，對社會所生危害與犯罪後坦承犯行，態度
    尚稱良好等一切情狀，量處如主文所示之刑，並諭知易科罰
    金之折算標準，以示懲儆。扣案之鑰匙一支，係被告所有，
    且為其供竊取上開機車所使用之物，已據其供明在卷，依法
    併予宣告沒收。
四、據上論斷，應依刑事訴訟法第二百九十九條第一項前段，刑
    法第三百二十條第一項、第四十七條第一項、第四十一條第
    一項前段、第三十八條第一項第二款，刑法施行法第一條之
    一，判決如主文。
本案經檢察官丙○○到庭執行職務。
中    華    民    國    97    年    7     月    31    日
                  刑事第一庭    法  官  朱光國
上正本證明與原本無異。
如不服本判決，應於收受送達後10日內向本院提出上訴書狀（應
敘述具體理由並附繕本）。
上訴書狀如未敘述理由，應於上訴期間屆滿後20日內補提理由書
於本院。
                                書記官  張孝妃
中    華    民    國    97    年    7     月    31    日
附錄論罪科刑法條
刑法第320條第1項：
意圖為自己或第三人不法之所有，而竊取他人之動產者，為竊盜
罪，處5年以下有期徒刑、拘役或5百元以下罰金。


司法院資訊處製作；財團法人民間司法改革基金會備份。
